臺灣臺南地方法院民事判決　　　　　　　 99年度訴字第186號
原　　　告　陳怡樺
訴訟代理人　廖俊發
被　　　告　丁辛金
訴訟代理人　柳建芳
上列被告因傷害案件，經原告提起刑事附帶民事訴訟請求侵權行
為損害賠償（98年度附民字第181號），本院刑事庭移送民事庭
審理，於民國100年7月25日言詞辯論終結，判決如下：
    主  文
被告應給付原告新臺幣壹拾萬零陸佰柒拾貳元，及自民國九十八
年十一月二十八日起至清償日止，按年息百分之五計算之利息。
原告其餘之訴駁回。
訴訟費用由原告負擔。
本判決第一項得假執行，但被告如以新臺幣拾萬零陸佰柒拾貳元
為原告預供擔保後，得免為假執行。
原告其餘假執行聲請駁回。
    事實及理由
甲、程序方面：
一、按訴狀送達後，原告不得將原訴變更或追加他訴，但擴張或
    減縮應受判決事項之聲明者，不在此限，民事訴訟法第255
    條第1項第3款定有明文。
二、本件原告因被告傷害案件，於本院刑事訴訟程序中提起附帶
    民事訴訟（98年度附民字第181號），原請求被告給付新臺
    幣（下同）2,965,000元。嗣於刑事附帶民事起訴狀繕本送
    達被告後，原告於本院審理期間變更請求被告給付1,855,43
    3元（見本院「訴」卷第43頁），核屬減縮應受判決事項聲
    明，依前揭規定，應予准許，合先敘明。
乙、實體方面：
一、原告主張：
  (一)被告於民國98年6月3日16時20分許，在臺南市○區○○○路
    2 段62號新喜電器行，與原告因細故發生爭執，被告竟基於
    傷害人身體之犯意，持其所有之金盾牌噴霧防身器1個，按
    壓出氣體噴向原告眼睛，致原告因而受有雙眼之化學燒傷、
    急性結膜炎之傷害。
  (二)原告雖於案發後經送財團法人奇美醫院（下稱奇美醫院）緊
    急醫療處置後即得以出院，但相關傷害之後遺症已日漸顯現
    ，且據稱防狼噴劑如對眼球直接持續之噴注亦會對角膜構成
    永久性之損害，此從原告回美國後，因愈覺雙眼視力減退，
    而至有關之眼科診所治療之後，二位眼科醫師均指出原告雙
    眼傷害症狀，乃與眼球及眼角膜燒傷有關聯，且告知幸好案
    發當時救護人員第一時問處理得當。稍有延遲後果將導致永
    久失明等。甚而，其在診斷證明指出：「has diagnosed me
    with dry eyeSyndrome. TyPi cal SymPtomS of this cond
    ition include buming andPar adoXically Watering and
    a Sensation like Some thing is in the eye.In many ca
    ses dry eyes are cause d by the body's failure to Pr
    oduce enough tears.Clea ning the meibomian gland may
    improve normal tear fun ction.Severe cases of dry ey
    e may lead to infection and in rare cases,blindn ess
    or loss of eye」(譯文為：已確定診斷有乾眼症。典型的
    症狀有這種情況：包括灼熱和反常地分泌淚液，感覺異物在
    眼睛裡。在許多情況下，眼睛乾澀是由於身體無法產生足夠
    的眼淚。瞼板腺清洗可提高正常淚液分泌功能。情節嚴重的
    乾眼症可能導致感染，在少數情況下，失明或損失眼睛的正
    常功能）。
  (三)上開診斷證明亦指出：「Central serous retinopathy」(
    中心漿液性視網膜病變)，美國眼科醫師特別告知原告臨床
    上有相當數量的視網膜脫落是由撞擊造成的，包括對眼眶的
    鈍擊、穿透性的撞擊等，而且通常是緩慢發生的，有超過50
    %的案例發生在受傷一個月後造成。而且，被告如僅有使原
    告輕傷之故意，當將所謂噴霧防身器所噴出之氣體略對原告
    之口、鼻噴射即可，惟被告卻迭次將所謂噴霧防身器所噴出
    之氣體直接對著原告眼球噴射，眼球乃眾所周知為人體中之
    最脆弱易受傷害之部位，稍一不慎即容易造成無法回復之傷
    害，加之被告素與原告有所嫌隙，始終對原告懷有偏見，是
    被告確有致原告重傷之故意，且原告亦因此受有雙眼視力減
    退等後遺症，經專業醫師建議必須持續醫治觀察，是原告因
    此所受工作損失及可見未來應支出醫療費用，均乃鉅大。
  (四)原告依民法第184條第1項前段、第193條第1項、第195條第
    1項前段等規定，請求被告賠償如下項目及金額：
  1.醫療費用：原告遭受被告侵權行為後，除案發即刻送奇美醫
    院作緊急醫療處置以外，由於相關眼力傷害之後遺症已日漸
    顯現，原告因覺雙眼視力減退，回美國後至有關眼科診所治
    療，以現尚留存收據為計算基準，98年9月計58.33美元，98
    年10月計5.48+23.04+49.05+87.62=165.19美元，95年11 月
    計79.95+30.00+55.33+25. 09+60.00十120＝376.37美元，
    98年12月計100+90=190美元，99年3月計100美元，共計889.
    89美元，而由於專業眼科醫師指出原告雙眼傷害症狀乃與眼
    球及眼角膜燒傷有關聯，且告知原告必須持續觀察治療。是
    此部分原告另暫請求自99年4月至101年3月計二年之醫療觀
    察費用，如暫以平均值每月美金100元計，共計美金2400元
    ，以上總計為889.89 +2400＝3289.89美元；再以98 年6月3
    日台灣銀行即期賣出匯率1美元對新臺幣32.54元計算，折合
    新臺幣約計107,053元。故原告得求醫療費用總計約新臺幣
    107,053元，
  2.工作損失：原告本在「南加州台灣人長輩會」職司祕書乙職
    ，每月薪資計美金3000元，98年6月無故遭被告故意侵權行
    為後，因眼力持續衰退，無法使用電腦工作，亦無法從事一
    般打字之工作內容，原告自98年7月即被上開工作單位辭退
    ，迄今待業賦閒在家，亦因眼力持續衰退始終找不到合適工
    作。此部分原告暫請求1年份工作損失（自98年7月起至99年
    6月止），共計工作損失美金3萬6000元，折合新臺幣約計1,
    171,440元。
  3.精神慰撫金：原告尚屬年輕無憂，正值黛綠青春年華，此次
    遭被告無端施以傷害，且言語尤屬無情，致使原告身、心俱
    受重創，每每半夜因遭惡夢而驚醒下床，思之不勝悲悽之至
    。尤其，被告以前亦有以防蚊用之克蟑噴液攻擊原告體弱之
    處紀錄，乃足見被告惡性之重大，亦已對原告之心靈造成巨
    大無法磨滅之陰影，原告請求被告賠償新臺幣500,000元精
    神慰撫金。
  4.律師事務費支出：原告因不識法令，欲本一人之力尋求法律
    途逕俾以主張權利乃不可得，故原告不得不求之於專業協助
    ，此部分亦屬原告得向被告請求之損害賠償，共計新臺幣
    77,000元。
  5.以上共計新臺幣1,855,433元。
  (五)聲明請求判決：
  1.被告應給付原告1,855, 433元，及自刑事附帶民事起訴狀繕
    本送達被告翌日起至清償日止，按年息百分之5計算之利息
    （訴卷第41頁）。
  2.願供擔保請准宣告假執行。
二、被告答辯如下：
  (一)本件被告所涉刑事案件，雖經鈞院刑事庭98年度簡字第91號
    及99年度簡上字第62號確定刑事判決，判處被告犯傷害罪，
    處拘役45日並得易科罰金在案，惟判決結果認定被告所犯之
    罪係刑法277條第1項普通傷害原告身體罪，並非刑法第277
    條第2項後段及同法第10條第4項所稱之重傷害結果，原告刻
    意誇大、誤導，請求被告應就原告重傷害結果負侵權行為損
    害賠償，於法未合。
  (二)被告固有於98年6月3日16時20分許，在臺南市○區○○○路
    2段62號新喜電器行，因細故與原告發生爭執，但被告乃基
    於防衛之目的，持隨身之噴霧防身器噴向原告，但當時二人
    距離尚有4米之遙，且依其成分僅足以產生使人眼睛因辣椒
    精、芥茉之突然刺激，而眼淚難以睜開之作用，原告僅受有
    因刺激性不舒服，結膜呈現腫脹之不適等傷害，上揭事實，
    由原告當天到奇美醫院就診，經奇美醫院急診科鄭詠澤醫師
    於刑事庭具結證稱：「告訴人的眼睛受傷情況從外觀上看不
    出什麼，印象中眼球瞳孔是有一點紅紅的……病歷記載有用
    1000cc生理食鹽水沖洗後，就送到眼科照會…當天眼科醫師
    會診完並無採取檢體檢驗，也沒有要住院觀察……有為告訴
    人預約2、3天後回診，伊看眼科醫師做的檢查，記載酸鹼值
    是跟水一樣是中性的等語」（詳鈞院刑事庭卷第111至119頁
    ），及眼科醫師彭凱鈴於刑事庭亦具結後證稱：「告訴人急
    診當時，角膜沒有破皮，螢光反射沒有呈現陽性反應，表示
    當時受傷主要是刺激性的不舒服，故結膜有呈現腫脹現象但
    角膜沒有受到傷害……但還是要回診追蹤」（詳鈞院刑事庭
    卷第217至224頁）。簡言之，原告除受有上述因刺激性造成
    眼睛不舒服外，別無其它傷害，況原告當天在奇美醫院亦僅
    簡單接受生理食鹽水1000cc沖洗眼睛及給予藥水滴用即能自
    行出院；且原告直迄至其離開臺灣前l個多月，亦均未曾依
    醫師指示回診，或因眼睛不舒服進行其他積極之看診或治療
    ，原告陳稱：「醫生說是燒傷，眼角膜也有受傷，視力以後
    可能會影響到，目前不能見光，開車看東西還有點模糊，無
    法做日常生活之事情、不能看電腦太久（偵查卷第5頁）」
    等情詞，屬刻意誇大誤導之詞，以上有鈞院99年度簡上字第
    62號刑事確定判決書所認定事實足證。
  (三)原告所受傷害既僅因短暫造成刺激性不舒服，結膜呈現腫脹
    之不適現象（此亦為設計防狠噴霧器之主要功能），不致造
    成永久性乾眼症，原告刻意誇大誤導，請求重傷害之損害賠
    償，被告無法接受，分述如下：
  1.醫藥費用部分：除原告98年6月3日到奇美醫院就診所生之67
    2元費用外，原告其餘所提單據，被告皆否認其形式、實質
    真正，且皆與被告之行為無因果關係，原告請求無理由。
  2.工作損失部分：原告既未受有雙眼化學燒傷、急性結膜炎之
    傷害，當日於醫院就診後即離院返家，且事後至其離開臺灣
    前1個多月，亦均未曾依醫師指示回診，或因眼睛不舒服進
    行其他積極之看診或治療；又原告自認其自98年2、3月間即
    已自美國返台（詳鈞院刑事庭99年9月28日審判筆錄第131
    頁），且直至98年7月13日始離台返美，原告身繫臺灣，根
    本無於美國南加州之台灣人長輩會擔任秘書工作之可能性，
    原告所提之工作證明顯係偽造，涉有偽造文書罪嫌，故其並
    無因此受有喪失或減少勞動能力之損害。退步言之，縱使原
    告就本件受有工作損失，原告亦無舉出究係完全喪失勞動能
    力？亦或僅減少勞動能力？又減少勞動力多少？原告僅空泛
    提出單據，未明列一個月工作多少天？工作時數？繳交所得
    稅證明？等均無舉證以實其說，原告請求工作損失，乏據可
    依。被告亦皆否認其形式、實質真正，且其皆與被告之行為
    無因果關係，原告請求無理由。
  3.精神慰撫金部分：原告所受傷害僅因當天短暫性的造成刺激
    性不舒服，結膜呈現腫脹之不適現象，就其精神上根本稱不
    上有何痛苦可言；然被告因長期罹患精神憂鬱症及恐慌症，
    無法工作又未置恆產，請兼衡兩造之社會地位、經濟狀況等
    一切情狀，駁回原告慰撫金之請求。
  (四)按損害之發生或擴大，被害人與有過失者，法院得減輕賠償
    金額，或免除之。民法第217條第1項定有明文。兩造因細故
    發生爭執，因原告手持剪刀（參見刑事卷第166至184、186
    頁、證人丁龐司證言，鈞院99年度簡上62號刑事判決第4頁
    ），被告乃持隨身之噴霧防身器噴向原告，致其受有雙眼之
    化學燒傷、急性結膜炎之短暫眼睛不適之傷害，況退步言之
    ，原告縱因本事件有事後病變之情況，亦屬原告已受醫囑回
    診，而其拒未回診所致，況原告自離台前均未有任何不適之
    情形，縱有相當因果關係，原告亦不可謂其無任何過失責任
    。綜上，本件如非原告持極具傷害性之武器挑釁在先，被告
    亦不致持隨身之噴霧防身器噴向原告，致其受傷。又縱認該
    傷害結果之擴大，有與事件之發生有相當因果關係，然原告
    已受醫囑回診，其仍拒未回診，即非謂本身無任何過失可言
    。
  (五)聲明請求判決：
  1.駁回原告之訴及其假執行之聲請。
  2.如受不利之判決，願供擔保請免予假執行。
三、本院之論斷：
  (一)經查，原告主張被告於98年6月3日16時20分許，在臺南市○
    區○○○路2段62號新喜電器行，與原告因細故發生爭執，
    被告持其所有之金盾牌噴霧防身器1個，按壓出氣體噴向原
    告眼睛，原告當日至奇美醫院急診，經醫師診斷認其受有雙
    眼化學燒傷、急性結膜炎之傷害等情節，除有奇美醫院99年
    7月14日（99）奇醫字第3608號函附原告98年6月3日治療病
    歷在卷可稽（訴卷第84-94頁），並有奇美醫院診斷證明書
    及該院98年12月22日（九八）奇醫字第6621號函附原告治療
    過程病情摘要各1份（見本院98年度易字第1514號刑事卷第
    26-28頁），暨被告傷害原告身體所使用之噴霧防身器1個扣
    於被告傷害刑事案件，業經調取本院98年度簡字第91號及99
    年度簡上字第62號等刑事卷宗審核無誤，可資證明。被告對
    於上述情節亦無爭執，自堪信實。
  (二)被告雖以兩造爭執時，因原告手持剪刀，伊要自我防衛，才
    會持噴霧器噴向原告等情詞，否認不法侵害原告身體，然由
    被告之弟丁龐司於被告刑事傷害案件二審審理時具結證稱：
    當天在新喜電器行辦公桌區看到被告與告訴人（即本件原告
    ）發生爭吵，當時二人中間隔一個沙發和一個辦公桌的距離
    ，告訴人手上有拿一把剪刀比畫，是一般文書用剪刀，告訴
    人拿著剪刀在原來的位置往前比畫，後來伊聽到被告說「妳
    拿剪刀」後就從皮包裡拿東西噴，噴完後，被告與告訴人又
    站在原地繼續吵，過一會，告訴人又拿剪刀，從辦公桌繞過
    沙發區，伊有說不要這樣，並拉住告訴人拿剪刀的手，並說
    叫警察來處理，之後伊放開告訴人的手並後退，告訴人就回
    到原來的位置去打電話，後來警察就來了，之後救護車來，
    告訴人就坐救護車離開等語（見99年度簡上字第62 號刑事
    卷第166至185頁），可知被告持噴霧器噴向原告當時，原告
    僅是在原位持剪刀比劃，並未對被告實施任何不法侵害行為
    ，乃被告先持噴霧器攻擊原告之事實，已徵之明確，被告所
    辯自我防衛之陳詞，委足可採。參以被告因上開行為，業經
    本院98年度簡字第91號及99年度簡上字第62號刑事判決論以
    傷害罪名成立，科處拘役45日並得易科罰金確定在案等事實
    ，復有相關判決書及臺灣高等法院被告前案紀錄表附卷可稽
    （訴卷第5-8.108-113頁），被告故意不法侵害原告身體，
    致原告受有雙眼化學燒傷、急性結膜炎之傷害事實，已堪認
    定。
  (三)至原告另主張其因上開傷害致生永久性乾眼症，視力受損無
    法復原乙節，為被告否認，原告雖其提出在美國就醫之診斷
    證明書欲證明之（訴卷第51-53頁），然被告否認該文書之
    形式上真正，而有爭執之私文書應由舉證人證其真正，此為
    民事訴訟法第357條所明定，原告就上開外國診斷證明書之
    真正並未證明之，自無從採為證據方法。且由：
  1.原告當日遭被告持噴霧器攻擊後，旋即至奇美醫院急診科治
    療，當時為原告看診醫師鄭詠澤於本院99年度簡上字第62號
    被告傷害案件審理時具結證稱：告訴人（即原告）的眼睛受
    傷情況從外觀看不出什麼，印象中眼球瞳孔只是有一點紅紅
    的。如果是化學藥劑傷到眼睛的話，一般在急診室時，會先
    用生理食鹽水沖洗，病歷記載有用1000cc的生理食鹽水沖洗
    後，就送到眼科照會，眼科看完處理完再回到急診室，伊再
    依照眼科醫師診斷開藥，當天眼科醫師會診完並無採取檢體
    檢驗，也沒有說要住院觀察。結膜炎一般不會導致失明，但
    並不是所有都能這樣講，所有的病都是變化的，所以有為告
    訴人預約2、3天後回來門診，伊看眼科醫師做的檢查，記載
    酸鹼值是跟水一樣是中性的等語（參99年度簡上字第62號刑
    事卷第111至119頁）。互核當日為原告會診之奇美醫院眼科
    醫師彭凱鈴，亦於上揭刑事案件審理具結證稱：依當時病歷
    記錄記載，告訴人急診當時，角膜沒有破皮，螢光反射沒有
    呈現陽性反應，表示當時受傷主要是刺激性的不舒服，故結
    膜有呈現腫脹現象，但角膜沒有受到傷害，化學物質對於眼
    睛傷害在期刊上有的，就是角膜的破皮、破損，很難癒合，
    但無明確指出這樣的傷害是否會造成失明，當時在檢查時，
    告訴人的雙眼受到噴霧劑刺激，是呈現流淚很多的現象，所
    以當時不會看到乾眼症狀，按照這樣病歷沒有辦法武斷地認
    定是因為這個原因造成乾眼症，因為病人在受傷害之前，並
    沒有再做一次乾眼測試，依照病歷，伊當時應該只是跟告訴
    人說目前看起來是沒什麼問題，但還是要回診追蹤，因為不
    知道未來變化等語（見同上刑事卷第217至224頁）。足證原
    告當日經奇美醫院急診室醫師以生理食鹽水沖洗後，眼睛酸
    鹼值已呈現中性，再至眼科會診時，角膜並無破損，當時主
    要症狀乃因刺激性不舒服，結膜呈現腫脹現象，經醫師治療
    診斷後已無大礙之情。參核告訴人於前揭刑事案件審理時亦
    自陳伊從案發急診後，至同年7月13日返還美國前，均無因
    眼睛不舒服就診過等語（同上刑事卷第136至137頁），益可
    徵知原告上開症狀經奇美醫院醫師緊急治療處置後，已無後
    續不適情況，應堪認定。
  2.此外，復參酌被告攻擊原告之噴霧防身器，為坊間常見供女
    子防身之噴霧器，其內容成分係百分之3為辣椒精【Oleores
    in Capsicu m（Pepper Gas）】、百分之3為芥茉（Mustard
    ），剩餘百分之94為環保冷媒（HFCR－134ａ，為無毒性、
    無污染性及非易燃性之加壓氣體），有本件噴霧防身器上登
    載之成分，以及被告於刑事案件提出與本件噴霧防身器之廠
    牌、型號及外形完全相同之噴霧防身器外包裝上之成分說明
    可憑。原告雖主張伊眼睛因遭上開成分傷害致生永久性乾眼
    症，視力受損無法復原等情詞，然本件審理期間，經向奇美
    醫院眼科醫師函查上開成分可能導致之傷情及後遺症，並囑
    託該院醫師於99年7月27日再為原告眼睛狀況診察結果（見
    訴卷第75頁），茲據函覆：上開噴霧器所附成份，有可能造
    成眼睛表面刺激，產生化學性灼傷及乾眼症狀，但若角膜本
    身無明顯破皮及混濁，視力可復原，部分患者會造成乾眼，
    角膜炎等後遺症。原告於98年12月在美國診斷乾眼，與98
    年6月之化學燒傷是否有關，無法判定。乾眼原因和個人體
    質、環境、荷爾蒙、外傷都有關連，很難確定真正因果關係
    。原告於99年7月27日回奇美醫院眼科檢查時，仍有乾眼情
    形，但並無角膜破皮、混濁情形。原告所提供在美國的治療
    情形，主要在治療乾眼，若症狀未改善，應該在國內也有不
    少就醫紀錄，本院僅有99年7月27日回診資料，原告主觀表
    示視力受損，若持續無法工作，視力模糊，應該有其他醫療
    院所就診紀錄可供參考，一般症狀的乾眼，經治療後大部分
    仍可觀看使用電腦，但或許時間無法像無乾眼的人哪樣看等
    內容，此有奇美醫院100年7月4四函附病情摘要可稽（訴卷
    第163-164頁）。故尚無法證明原告之乾眼症狀，與本件被
    告之傷害行為有相當因果關係，況且，原告於98年6月8日事
    發當日至奇美醫院治療時，乃至99年7月27日回診，均經診
    斷確定無角膜破損情形，原告於98年6月3日所受傷害，應無
    生影響視力之情，已堪認定。原告主張因被告當日傷害行為
    ，致生永久性乾眼症，視力受損無法復原乙節，尚難採信。
  (四)再按因故意或過失，不法侵害他人之權利者，負損害賠償責
    任；不法侵害他人之身體或健康者，對於被害人因此喪失或
    減少勞動能力或增加生活上之需要時，應負損害賠償責任；
    不法侵害他人之身體、健康、名譽、自由、信用、隱私、貞
    操，或不法侵害其他人格法益而情節重大者，被害人雖非財
    產上之損害，亦得請求賠償相當之金額。民法第184條第1項
    前段、第193條第1項、第195條第1項前段分別定有明文。查
    本件被告故意不法侵害原告身體，致原告受有雙眼化學燒傷
    、急性結膜炎之傷害事實，既經認定，則原告依據上開侵權
    行為損害賠償規定，請求被告賠償其所受損害，自屬有據。
    茲再就原告請求之各項目及金額，是否正當合理，審究如下
    ：
  1.醫藥費用：被告同意給付原告於98年6月3日至奇美醫院就診
    醫療費用672元，此部分應予准許。至原告主張在美國治療
    眼傷支出醫療費用107,053元部分，雖據其提出98年9月至12
    月及99年3月份國外信用卡消費帳單、單據等影本（訴卷第
    55-64頁），然被告否認其形式及實質真正，而此部分私文
    書是否真正？與被告傷害行為是否有關？是否為醫師處方用
    藥？均未經原告證明，無從採為認定事實之證據，故原告此
    部分請求，尚屬無據。
  2.工作所得損失：原告主張其原在「南加州台灣人長輩會」擔
    任祕書乙職，每月薪資美金3000元，因遭被告侵害後，眼力
    持續衰退，無法使用電腦工作，於98年7月被上開工作單位
    辭退，亦無法另覓得合適工作等情詞，請求1年工作所得損
    失1,171,440元部分，固亦提出「南加州台灣人長輩會」證
    明書影本1份為證（訴卷第64頁），然被告亦否認此私文書
    之形式及實質真正，參核原告受傷翌日至警局報案時自陳「
    無業」（見刑事警卷第1頁原告98年6月4日調查筆錄「職業
    」欄記載），上開證書內容是否真實，容有疑義，原告復未
    舉證明上開境外實質所得，自無從憑信。故原告此部分請求
    ，亦難准許。
  3.精神慰撫金：原告主張其因本件傷害，致生精神痛苦，請求
    被告賠償精神慰撫金500,000元，被告抗辯原告請求金額過
    高。而非財產上損害之慰撫金數額，究竟若干為適當，應斟
    酌兩造身分、地位、經濟狀況及所受損害等情狀。茲查，原
    告為65年次出生，美國南加州大學畢業（參考刑事警卷第1
    項原告98年6月4日調查筆錄「教育程度」欄記載）；被告為
    43 年次出生，大學畢業（參考刑事警卷第18頁被告個人戶
    籍資料查詢結果，99年度簡上字第62號刑事卷第39頁被告個
    人基本資料）。又原告於95年及96年間薪資及利息平均所得
    約80萬餘元，97年度無薪資及利息所得，名下有土地1筆；
    被告於95年至97年間薪資及利息平均所得約30萬元，名下有
    投資財產總額約1500萬元等所得及財產狀況，亦有兩造稅務
    電子閘門財產所得調件明細表在卷供參（訴卷第11-21頁）
    。爰審酌兩造上開身分、地位、經濟狀況及原告所受傷勢情
    況，認原告因本件傷害所得請求之非財產上損害賠償，應以
    100,000元即為適當，原告逾此金額之主張，尚非正當。
  4.律師事務費支出：原告主張因本件糾紛委任律師處理與被告
    間刑事告訴等事務，支出費用77,000元，請求被告賠償部分
    ，並非屬前揭侵權行為損害賠償規定所得請求之項目，於法
    要屬無據，礙難准許。
  5.綜上合計，原告得請求之損害賠償金額為100,672元。
  (五)被告雖另以其持噴霧防身器噴向原告，係因原告當時手持剪
    刀等情詞，主張原告對於損害之發生與有過失云云，然而兩
    造口角當時，乃被告先持噴霧器攻擊原告，原告並未對被告
    施加任何不法侵害行為事實，前已認定，故原告傷害之發生
    ，乃被告一方衝動攻擊行為所致，自難歸咎原告，被告此部
    分主張，並無可採。
四、綜上所述，本件原告依據侵權行為規定，請求被告給付100,
    672元，及自刑事附帶民事起訴狀繕本送達被告翌日即98年
    11月28日起（附民卷第2頁），至清償日止，按年息百分之5
    計算之利息，為有理由，應予准許；逾此部分請求，為無理
    由，應予駁回。
五、本件判決基礎已臻明確，兩造其餘之攻擊防禦方法及訴訟資
    料經本院斟酌後，核與判決結果不生影響，無一一論述之必
    要，附予敘明。
六、原告勝訴部分，係屬民事訴訟法第389條第1項第5款所稱所
    命給付之金額未逾50 萬元之判決，就其勝訴部份，應依職
    權宣告假執行，原告聲請供擔保假執行，即無必要；又被告
    陳明願供擔保免為假執行，爰酌定相當擔保金額免為假執行
    之宣告。至原告敗訴部分，其假執行之聲請失所附麗，併予
    宣告駁回之。
七、末按各當事人一部勝訴、一部敗訴者，其訴訟費用，由法院
    酌量情形，命兩造以比例分擔或命一造負擔，或命兩造各自
    負擔其支出之訴訟費用，為民事訴訟法第79條所規定。爰酌
    量本件原告請求金額多數獲敗訴駁回，命由其負擔訴訟費用
    。
八、據上論結，本件原告之訴為一部有理由、一部無理由，依民
    事訴訟法第79條、第389條第1項第5款、第392條第2項，判
    決如主文。
中    華    民    國   100    年    8     月    31    日
                  民事第三庭    法  官  陳淑卿
以上正本係照原本作成。
如對本判決上訴，須於判決送達後20日內向本院提出上訴狀。如
委任律師提起上訴者，應一併繳納上訴審裁判費。
中    華    民    國   100    年    8     月    31    日
                                書記官  吳幸芳